【裁判字號】    97,易,769
【裁判日期】    970430
【裁判案由】    傷害
【裁判全文】
臺灣臺北地方法院刑事判決               97年度易字第769號
公  訴  人  臺灣臺北地方法院檢察署檢察官
被      告  乙○○
                    (現另案於臺灣臺北監獄臺北分監執行中)
上列被告因傷害案件，經檢察官提起公訴（96年度偵字第19552
號），本院判決如下：
    主  文
乙○○傷害人之身體，有期徒刑肆月，如易科罰金，以新臺幣壹
仟元折算壹日。
    理  由
一、乙○○於民國九十六年八月二十二日晚上六時五十分許，駕
    駛車牌號碼六一三一－ＭＳ號自用小客車，行經臺北市○○
    區○○路二段四三三號前，所行駛之內側車道施工車道縮減
    ，欲自內側車道變換至第二車道行駛時，因同向駕駛車牌號
    碼Ｐ七－一０九一號自用小客車行駛在第二車道之甲○○，
    未禮讓其先行，按鳴喇叭，心生不悅，隨即停車下車拍打甲
    ○○所駕車輛駕駛座車窗，俟甲○○下車與之理論，爆發口
    角爭執後，竟基於普通傷害之犯意，自其所駕駛之上開自用
    小客車上取出其胞弟所有放置在車內之伸縮警棍一支（起訴
    書誤載為柺杖鎖），毆打甲○○，致甲○○因此受有頭皮撕
    裂傷四×一公分、右手指及左前臂挫傷之傷害。
二、案經甲○○訴由臺北市政府警察局松山分局報請臺灣臺北地
    方法院檢察署檢察官偵查起訴。
    理  由
一、訊據被告乙○○對於上開普通傷害犯行坦承不諱，並經證人
    甲○○於警詢及偵查中證述在卷，而證人甲○○確因遭被告
    持伸縮警棍毆打，受有頭皮撕裂傷四×一公分、右手指及左
    前臂挫傷等傷害，亦有財團法人基督復臨安息日會臺安醫院
    診斷證明書一份及受傷照片二張在卷可稽。據此，足認被告
    上開自白符實可採。是以，被告上開普通傷害犯行明確，應
    予依法論處。
二、核被告所為，係犯刑法第二百七十七條第一項普通傷害罪。
    爰審酌被告犯罪之動機、目的、手段、僅因變換車道時，證
    人甲○○未讓其先行，按鳴喇叭，即下車與證人甲○○爆發
    口角爭執，繼而持伸縮鐵棍毆打證人甲○○成傷、證人甲○
    ○所受上開傷害之程度尚非甚重、所生危害及事後坦承犯行
    之態度等一切情狀，量處如主文所示之刑，並諭知易科罰金
    之折算標準。至被告持以毆打證人甲○○所用之伸縮警棍一
    支，雖係供被告本件傷害犯行所用之物，然非被告所有，而
    係被告胞弟所有之物，業據被告於本院審理時供述在卷，本
    院依法自不得併予宣告沒收，附此敘明。
據上論斷，應依刑事訴訟法第二百八十四條之一、第二百九十九
條第一項前段，刑法第二百七十七條第一項、第四十一條第一項
前段，刑法施行法第一條之一，判決如主文。
本案經檢察官林禎瑩到庭執行職務。
中    華    民    國    97    年    4     月    30    日
                        臺灣臺北地方法院刑事第十五庭
                            法  官   吳麗英
上正本證明與原本無異。
如不服本判決，應於判決送達後10日內向本院提出上訴狀（應抄
附繕本）。告訴人或被害人如對於本判決不服者，應具備理由請
求檢察官上訴，其上訴期間之計算係以檢察官收受判決正本之日
期為準。
                            書記官   田華仁
中    華    民    國    97    年    4     月    30    日
附錄本案論罪科刑法條全文：
刑法第二百七十七條：傷害人之身體或健康者，處三年以下有期
                    徒刑、拘役或一千元以下罰金。
                    犯前項之罪因而致人於死者，處無期徒刑
                    或七年以上有期徒刑；致重傷者，處三年
                    以上十年以下有期徒刑。


司法院資訊處製作；財團法人民間司法改革基金會備份。
